臺灣臺北地方法院民事裁定
110年度北補字第235號
原      告  林功泓  

被      告  復原新城乙基地管理委員會

代  表  人  李發輪  
上列當事人間修復漏水等事件，本院裁定如下：
　　主    文
原告應於本裁定送達後十日內，查報訴之聲明第一項請求被告應
於判決確定後三十日內將坐落臺北市○○區○○○路○○○巷○○○號一樓
房屋完成共用部分漏水修繕及專有部分復原工作所需價額，如未
查報，則以新臺幣壹佰陸拾伍萬元計算；並加計新臺幣伍拾萬元
後，依民事訴訟法第七十七條之十三所定費率計算後補繳裁判費
，逾期即駁回其訴。
    理  由
一、按核定訴訟標的之價額，以起訴時之交易價額為準；無交易
    價額者，以原告就訴訟標的所有之利益為準，民事訴訟法第
    77條之1第2項定有明文。又以一訴主張數項標的者，其價額
    合併計算之，同法第77條之2第1項前段亦有明文。
二、經查，本件原告訴之聲明第1項為：「被告應於判決確定後3
    0日內將坐落臺北市○○區○○○路00巷00號1樓房屋（下稱系爭
    房屋）完成共用部分漏水修繕及專有部分復原工作。」、訴
    之聲明第2項為：「被告應給付原告新臺幣(下同)50萬元，
    及自起訴狀繕本送達翌日起至清償日止，按年息5%計算之利
    息。」其中聲明第1項請求完成共用部分漏水修繕及專有部
    分復原工作，應以施作修繕及復原工程之費用計算此部分訴
    訟標的金額，惟原告未於訴狀內載明施作修繕及復原工程費
    用所需價額之證明，致本院無從核定該部分訴訟標的價額；
    原告另請求被告給付50萬元，及自起訴狀繕本送達翌日起至
    清償日止，按年息5%計算之利息部分，係依侵權行為損害賠
    償法則請求被告賠償其於系爭房屋因漏水造成之財物損害及
    精神慰撫金，核與聲明第1項之請求並無主從之分，勝敗又
    非必屬一致，自均須予以徵收裁判費。又本件原告起訴之第
    1項聲明及第2項聲明之訴訟標的各不相同，係屬以一訴主張
    數項訴訟標的，而應合併計算訴訟標的價額。茲依同法第43
    6條第2項、第249條第1項但書規定，限原告於收受本裁定送
    達10日內陳報第1項聲明之訴訟標的價額，並提出修復費用
    估價單，以查報系爭房屋訴訟標的價額（未查報標的價額者
    ，應參照同法第77條之12規定，暫先以不得上訴第三審之最
    高利益額數即165萬元為訴訟標的價額），加計前開第2項聲
    明之訴訟標的價額50萬元後，並依民事訴訟法第77條之13所
    定費率，按本件訴訟標的價額計算後補繳裁判費，逾期未補
    繳，即駁回原告之訴。
三、據上論結，依民事訴訟法第249條第1項但書，裁定如主文。
中　　華　　民　　國　　110 　年　　2 　　月　　26　　日
  　　　　　　　　臺灣臺北地方法院臺北簡易庭　　　　　　
                                法  官　李宜娟
以上為正本係照原本作成。
如不服本裁定關於核定訴訟標的金額部分，應於裁定送達後10日
內向本院提出抗告狀，並繳納抗告費新臺幣1,000元；其餘關於
命補繳裁判費部分，不得抗告。
中　　華　　民　　國　　110 　年　　2 　　月　　26　　日
 　　　　　　　　　　　 　　  　書記官  官逸嫻